【裁判字號】    90,易,793
【裁判日期】    900524
【裁判案由】    竊盜等
【裁判全文】
臺灣高雄地方法院刑事判決                            九十年度易字第七九三號
    公  訴  人  臺灣高雄地方法院檢察署檢察官
    被      告  甲○○
                乙○○
    共      同
    選任辯護人  王文雄
右列被告因竊盜等案件，經檢察官提起公訴（八十九年度偵字第二七四九號），本
院判決如左：
    主  文
甲○○竊盜，處罰金肆仟元，如易服勞役以佰元折算壹日。
乙○○收受贓物，處罰金貳仟元，如易服勞役以佰元折算壹日；緩刑貳年。
   事  實
一、甲○○與乙○○係兄弟關係。甲○○於民國八十九年九月二十五日十五時許，在
    高雄市新興區○○○路一八五號「大呼小叫通訊行」內，見丙○○所有MOTOROLA
    牌V3688X型、序號000000000000000號行動電話一支，置於櫃檯
    上，趁丙○○不注意之際，竟意圖為自己不法之所有，竊取上開行動電話，得手
    後離去。
二、乙○○於八十九年九月底某日中午，在其工作之高雄市三民區市○○路四四三巷
    七五號內，明知其兄甲○○所交付之上開行動電話一支係來源不明之贓物，竟仍
    予以收受使用，嗣於八十九年十一月十六日十七時許為警通知到案查獲。
三、案經高雄市政府警察局刑警大隊移送臺灣高雄地方法院檢察署檢察官偵查起訴。
    理  由
一、訊據被告乙○○對於右揭收受贓物之犯行坦承不諱，惟被告甲○○則否認竊盜，
    辯稱：係見該手機掉在店內櫃檯下方，始將該手機撿起放在褲子口袋，過三、四
    分鐘，沒有來招呼就離開等語，然查：右揭犯罪事實，業據被告甲○○於警訊時
    、被告乙○○於本院審理時坦承不諱，核與被害人丙○○於警訊、偵訊中指述：
    當天將該手機置於店內展示桌上，進入店內休息室忙著，因室內牆壁裝設能自裡
    面看出展示場之不透明玻璃，見甲○○進我店裡，當我整理準備放下手邊工作要
    走出招呼他時，卻又見他走出店外離去，本不疑有他繼續工作，隔幾分鐘後發現
    置於展示桌上之行度電話不見了等語相符，並有被告甲○○當庭繪製之現場圖、
    贓物認領保管單、通聯紀錄各一紙附卷可稽。被告甲○○雖辯稱如前，然依其於
    本院審理時所供陳：當天我去丙○○的通訊行是要買手機，我看他店裡生意很好
    ，沒有時間招呼我，我看到地上有壹支大哥大，我就將它撿起來，侵占入己用，
    店裡是自動門，我進店內看手機，看見我拿走的手機掉在櫃台下方，我就看見手
    機掉在地上，因為那是公共場所，我不知道那是何人所有，我就將手機檢起，我
    撿起手機放在褲子的口袋裏，過了三、四分鐘，沒有人來招呼我，我就離開店等
    語，及被告甲○○當庭繪製之現場圖以觀，縱該手機因不明原因掉落地面，但仍
    在店面之中，亦未脫離丙○○本人之實力支配範圍，被告甲○○趁丙○○不注意
    之際，將該手機置於自己管領力之下，顯係竊取行為無訛，而非辯侵占遺失物之
    行為，綜上，足見被告乙○○之自白與事實相符，洵堪採為論罪科刑之依據，被
    告甲○○於偵、審中所辯不足採取。事證明確，被告二人犯行洵堪認定。
二、核被告甲○○所為，係犯刑法第三百二十條第一項之竊盜罪，被告乙○○係犯刑
    法第三百四十九條第一項之收受贓物罪。爰審酌被告甲○○因一時貪念，其品性
    、生活狀況尚可，智識程度普通，手機已歸還被害人，有贓物認領保管單、和解
    書各一紙可佐，對被害人所生之損害尚非重大；被告乙○○對於來路不明之贓物
    予以收受，助長竊盜之風，並使贓物所有人難以回復其所有物，然念其犯後坦承
    犯行，犯後態度尚認良好，二人現有固定之工作等一切情狀，分別量處如主文所
    示之刑，並均諭知易服勞役之折算標準。又被告乙○○未曾受有期徒刑以上刑之
    宣告，有台灣高等法院檢察署刑案紀錄簡覆表、台灣高等法院被告全國前案紀錄
    表各乙件在卷可稽，經此教訓後，應知警惕，當無再犯之虞，本院因認對其所宣
    告之刑，以暫不執行為適當，爰併予宣告緩刑二年，以勵自新。
據上論斷，應依刑事訴訟法第二百九十九條第一項前段，刑法第三百二十條第一項、
第三百四十九條一項、第七十四條第一款、第四十二條第二項，罰金罰鍰提高標準條
例第一條前段、第二條，判決如主文。
中        華        民        國    九十    年    五    月    二十四    日
                 臺灣高雄地方法院刑事第一庭
                                      法  官   郭貞秀
右正本證明與原本無異。
如不服本判決，應於判決送達後十日內，向本院提出上訴狀。
                                  書  記  官   黃國忠
中    華    民    國      九十      年      五      月      二十五      日


司法院資訊處製作；財團法人民間司法改革基金會備份。
